【裁判字號】    97,重上更(三),5
【裁判日期】    980430
【裁判案由】    妨害風化
【裁判全文】
臺灣高等法院刑事判決             97年度重上更(三)字第5號
上  訴  人
即  被  告  甲○○
選任辯護人  田振慶律師
            吳彥鋒律師
            邱瑞元律師
上列上訴人因妨害風化案件，不服臺灣板橋地方法院93年度矚訴
緝字第1號，中華民國93年8月20日第一審判決（起訴案號：臺灣
板橋地方法院檢察署92年度偵緝字第495號、第496號），提起上
訴，經判決後由最高法院第三次發回更審，本院判決如下：
    主  文
原判決撤銷。
甲○○共同意圖使女子與他人為性交之行為，而容留以營利為常
業，累犯，處有期徒刑壹年貳月，減為有期徒刑柒月。
    事  實
一、甲○○於民國（下同）86年1 月14日曾因賭博案件，經臺灣
    板橋地方法院（下稱板橋地院）判處有期徒刑6 月確定，於
    同年9月30日易科罰金執行完畢。又於86年8月26日因意圖營
    利姦淫猥褻妨害風化案件，經板橋地院判處有期徒刑5 月確
    定，於87年4 月13日縮刑期滿執行完畢。再於86年12月30日
    因賭博案件，經板橋地院判處有期徒刑6月確定，於87年8月
    11日易科罰金執行完畢。
二、緣陳鏡元（另案審理）於89年4 月間，基於意圖營利媒介女
    子與不特定男子為性交易行為，並恃此為生之犯意，出資在
    臺北縣中和市○○街338號6樓開設大時代三溫暖店（下稱三
    溫暖店），且在該址5、6樓分別設密室16間與13間房間、該
    址7 樓設置洗衣部、會議室及辦公室，辦公室內則裝設可監
    看店內狀況之監視系統，並於89年7 月間、該址5、6樓密室
    施作完成後，即於89年8 月間開始容留、媒介從事性交易之
    女子與不特定男客在該址從事性交易。陳鏡元為避免遭查獲
    ，乃以他人行動電話對外聯絡，且推由與之有共同犯意聯絡
    之吳德勝（另案審理）擔任名義負責人，並分別聘請共同犯
    意聯絡之甲○○（自89年5月1日起擔任經理，負責現場管理
    ）、陳美霞（係陳鏡元女友，擔任總會計並提供帳戶供陳鏡
    元使用，另案審理）、林繼賢（係陳美霞妹婿，擔任副總經
    理，負責對外公關事宜，另案審理）、陳燕惠（陳美霞妹，
    負責收帳、登帳、出納工作，另案審理）、陳燕惠之夫洪金
    為（負責夜間收帳，另案審理）、程進瑞（擔任總務，負責
    發放薪水工作並在6 樓施作密室、面試從事色情女子，另案
    審理）、吳秋生（擔任副理，另案審理）、熊金香（吳德勝
    妻，擔任櫃檯經理，負責管理大時代店色情從業女子，並媒
    介色情工作，另案審理）及陳文昌（擔任櫃檯收帳，另案審
    理）等人，渠等以每次新台幣（下同）4,200 元之代價共同
    媒介、容留從事性交易之女子與不特定男客從事性交易，並
    均恃此維生。嗣經臺灣板橋地方法院檢察署簡美慧檢察官於
    89年12 月6日帶隊搜索現場時，因遭大時代店內之監視設備
    查知而被阻於門外，經破門而入時，發現該店多處設有監視
    器，進入5、6 樓，發現分別設有16間與13間房間，其中6樓
    第602、603、605、609及613 號房間凌亂有使用過跡象，人
    員已由暗門逃逸，於609室內查獲該店383 號置物櫃鑰匙1支
    、未使用保險套1枚、及潤滑劑2瓶，於第517、613號房內查
    獲女服務生蘇美娟、吳麗麗之身分證、駕照、皮包等物，並
    於頂樓樓梯間查獲女服務生林麗華、王宜柔二人。經交由台
    北縣政府警察局中和分局南勢派出所接辦，惟承辦員警梁聯
    居（另案審理）事先製作查獲日只有月而日期留白之筆錄，
    檢察官以因未具體查獲從事性交易之應召小姐及男客，無法
    證明確有媒介性交易行為，認甲○○與吳德勝二人罪嫌不足
    誤於90年6 月25日以90年度偵字第2817號對吳德勝、甲○○
    為不起訴處分，梁聯居嗣後於檢察官於90年6 月18日搜索三
    溫暖店前，先洩漏消息予程進瑞並收受賄款，因而搜索無所
    獲，然梁聯居其後被查獲，檢察官因而獲悉89年12 月6日搜
    索三溫暖店時，該店確有容留媒介女子與他人為性交行為之
    情事，於起訴陳鏡元等人之後，另對甲○○追加起訴。
三、案經臺北縣政府警察局中和分局暨法務部調查局臺北縣調查
    站移送臺灣板橋地方法院檢察署檢察官偵查後追加起訴。
    理  由
壹、程序部分：
一、按刑事案件於第一審辯論終結前，得就與本案相牽連之犯罪
    ，追加起訴，為刑事訴訟法第265條第1項所規定。所謂相牽
    連之案件係指刑事訴訟法第7 條所列之：（一）、一人犯數
    罪。（二）、數人共犯一罪或數罪。（三）、數人同時在同
    一處所各別犯罪。（四）、犯與本罪有關係之藏匿人犯、湮
    滅證據、偽證、贓物各罪之案件。追加起訴之目的乃為訴訟
    經濟。至於是否相牽連之案件，應從起訴形式上觀察，非以
    審理結果，其中一部分被訴犯罪事實不能證明，為不得追加
    起訴之根據（參照最高法院90年台上字第5899號判決意旨）
    。本件公訴人認被告甲○○與原起訴之同案被告陳鏡元、陳
    美霞、陳燕惠、程進瑞、吳德勝、林繼賢、吳秋生、洪金為
    等人所涉犯刑法第231條第2項之常業媒介、容留性交罪嫌部
    分，具有犯意聯絡及行為分擔，屬上開刑事訴訟法第7條第2
    款所定之「數人共犯一罪」情形，應為相牽連案件，從而，
    本件公訴人追加起訴被告甲○○，合於追加起訴之要件，本
    院自仍應依法審理。
二、次按「不起訴處分確定後，因傳訊證人發見新證據者，依刑
    事訴訟法第二百三十九條第一款（即舊法）規定，與同法第
    四百十三條第一項第六款（舊法），所謂確實之新證據，其
    情形不同。」，司法院院字第1641號解釋著有明文。是依該
    號解釋意旨，可知不起訴處分確定後，因傳訊證人而發見新
    證據者，比之同法再審編所稱「發見確定之新證據」，其條
    件本較寬泛，故不起訴處分確定後，因傳訊證人發見新證據
    者，縱其「新事實或新證據」係發生於不起訴處分確定之後
    ，既經發見，檢察官仍得依據上開條文規定再行起訴。本件
    同案被告吳德勝就擔任大時代三溫暖店名義負責人時，遭臺
    灣板橋地方法院檢察署檢察官於89年12 月6日晚間11時30分
    許指揮員警搜索大時代三溫暖店，發現該店多處設有監視器
    ，經破壞鐵門進入5、6樓，發現分別設有16間與13間房間，
    其中6樓第602、603、605、609及613號房間凌亂有使用過跡
    象，人員已由暗門逃逸，於6 樓房間內查獲女服務生蘇美娟
    、吳麗麗之身分證、駕照、皮包、置物櫃鑰匙、未使用之保
    險套、潤滑劑等物，並於頂樓樓梯間查獲女服務生林麗華、
    王宜柔二人，並再經中和分局於90年6 月18日持檢察官核發
    之搜索票進行搜索後，以被告甲○○與吳德勝共同意圖營利
    ，媒介女性服務生與至該三溫暖店消費之不特定男客在上址
    從事性交易，因認被告甲○○與吳德勝涉犯刑法妨害風化罪
    嫌，移送臺灣板橋地方法院檢察署檢察官偵查，經檢察官偵
    查後，以未具體查獲從事性交易之應召小姐及男客，無法證
    明該案被告甲○○與吳德勝確有媒介性交易行為，於90年 6
    月25日以90年度偵字第2817號為不起處分確定在案，固有該
    不起訴處分書在卷可稽，惟大時代三溫暖店於90年12月21日
    清晨4時10 分許，經同署檢察官再度指揮臺北縣調查站人員
    在該店查獲如附表一、二所示之物後，經傳喚被告甲○○、
    及同案被告程進瑞、證人王宜柔、吳麗麗後，經渠等供述，
    始查知三溫暖店自89年8月間迄至89年12月6日止確有媒介、
    容留成年女子與客人從事性交易之事實。故被告甲○○、同
    案被告程進瑞及證人王宜柔、吳麗麗等人之供述，依前揭條
    文規定及判決意旨，應係被告甲○○經不起處分確定後，所
    發現之新證據，則公訴人就被告甲○○業經不起訴處分之同
    一事實再行起訴，仍符於刑事訴訟法第260條第1款之規定，
    法院自得為實體之審理。
三、又被告於本院更一審時辯稱：伊於法務部調查局臺北縣調查
    站（下稱調查局）之調查筆錄係遭調查站人員要脅誘導，非
    出於任意性，無證據能力云云，但被告甲○○於偵查及原審
    初訊時，均未以其在調查站之詢問過程有何要脅誘導情事抗
    辯，於調查站訊問後，移送檢察官偵訊時亦供稱：在調查局
    之筆錄實在（見偵字5917號卷第19頁反面、37頁），於原審
    92年8月1日訊問時亦坦承犯行，迨至同案被告陳鏡元等人之
    言詞辯論期日，經原審合法傳喚無正當理由不到庭對質辯論
    ，遭原審發布通緝到案後，始否認犯行並以在調查局之訊問
    無任意性云云資為抗辯，則其真實性已值懷疑。況經原審向
    調查局調閱被告詢問過程錄影帶，詢答內容由調查局人員與
    被告對談案情，再製作筆錄，被告甲○○於答詢過程神態正
    常，其否認部分多於承認部分，未見有何遭受調查員以強暴
    、脅迫、詐騙等違法手段取供之情事，有錄影帶四捲可參，
    經勘驗前開訊問錄影帶結果，亦顯示影帶連續，畫面音質清
    晰，被告回答聲音清晰平和，被告在接受訊問時，有抽煙、
    喝水等行為，調查站人員並無刑求或不正方法訊問情事，有
    原審勘驗筆錄可稽（見原審卷一第221 頁），足認被告在調
    查局之供述具任意性及可信性，應具證據能力，被告所辯並
    無可採。
四、再按「被告以外之人於審判外之陳述，雖不符前四條之規定
    ，而經當事人於審判程序同意作為證據，法院審酌該言詞陳
    述或書面陳述作成時之情況，認為適當者，亦得為證據。當
    事人、代理人或辯護人於法院調查證據時，知有第一百五十
    九第一項不得為證據之情形，而未於言詞辯論終結前聲明異
    議者，視為有前項之同意。」，刑事訴訟法第159條之5定有
    明文。本件證人蘇美娟、王怡柔、吳麗麗分別調查局、原審
    偵審中及本院前審所為之陳述係被告以外之人於審判外之言
    詞陳述，但並無證據證明係公務員違背法定程序所取得，且
    被告及其辯護人於本院審判程序均未就其證據能力聲明異議
    （僅爭執渠等所言是否能證明被告犯罪，屬證明力之問題）
    ，復查無刑事訴訟法第159條之4之顯有不可信之情況與不得
    作為證據之情形，從而，依刑事訴訟法第159條之5之規定，
    證人蘇美娟、王怡柔、吳麗麗分別調查局、原審偵審中及本
    院前審所為之陳述均有證據能力。
五、被告選任之辯護人於上訴理由狀及本院審理時爭執同案被告
    程進瑞、陳美霞、陳燕惠、熊金香、吳德勝、吳秋生等人於
    調查局、檢察官偵查中所為之供述；同案被告陳文昌於檢察
    官偵查中所為之陳述及同案被告陳競元、林繼賢於調查局之
    供述無證據能力云云，但「被告以外之人，於審判外之言詞
    或書面陳述，除法律有規定者外，不得作為證據，刑事訴訟
    法第159條第1項定有明文，而所謂法律有規定者，即包括同
    法第159條之1 至之5所規定傳聞證據具有證據能力之例外情
    形。故如欲採被告以外之人於審判外之言詞，即如警詢或檢
    察官偵查中之言詞為證據時，必須符合法律所規定之例外情
    形，方得認其審判外之陳述有證據能力」，最高法院著有94
    年度台上字第948 號判決可資參照。本件同案被告陳美霞、
    陳燕惠於調查局調查時，先由調查局人員與渠等瞭解案情大
    體、提示及彙整問、答內容後再製作訊問筆錄，並無刑求、
    不正方法詢問之情事，業經本院上訴審調閱同案被告陳美霞
    、陳燕惠調查局訊問錄影帶及錄音帶勘驗無訛，並製有勘驗
    筆錄在卷可憑（見本院上訴卷一第237頁、第252頁），而同
    案被告程進瑞、熊金香、吳德勝、吳秋生、陳鏡元、林紀賢
    於調查局所為之供述，亦並無跡象顯示有遭受強暴、脅迫、
    利誘、詐欺或以其他不正方法對待情事，揆諸首開判決意旨
    ，同案被告程進瑞、陳美霞、陳燕慧、熊金香、吳德勝、吳
    秋生、陳鏡元、林紀賢於調查站所為之陳述，應有證據能力
    。又同案被告程進瑞、陳美霞、陳燕慧、熊金香、吳德勝、
    吳秋生、陳文昌等人於檢察官偵查中所為之陳述，依現階段
    刑事訴訟法規定檢察官代表國家偵查犯罪、實施公訴，依法
    其有訊問被告、證人及鑑定人之權，證人、鑑定人，而實務
    運作時，檢察官偵查中向被告以外之人所取得之陳述，原則
    上均能遵守法律規定，不致違法取供，其可信度極高，且同
    案被告程進瑞、陳美霞、陳燕慧、熊金香、吳德勝、吳秋生
    、陳鏡元、林紀賢於檢察官偵查中係以「被告身分」接受檢
    察官之訊問，自無適用證人具結陳述規定之可言，職是，同
    案被告程進瑞、陳美霞、陳燕慧、熊金香、吳德勝、吳秋生
    、陳鏡元、林紀賢等人於檢察官偵查中所為之陳述，亦具有
    證據能力。
六、末按刑事訴訟法第159條之1所稱得為證據之被告以外之人於
    審判外向法官所為之陳述，立法者係以被告以外之人（含共
    同被告、共犯、被害人、證人等）因其陳述係在法官面前為
    之，故不問係其他刑事案件之準備程序、審判期日或民事事
    件或其他訴訟程序之陳述，均係在任意陳述之信用性已受確
    定保障之情況下所為，因此該等審判外向法官所為之陳述，
    應得作為證據；同法第159條第1項所謂得作為證據之「法律
    有規定者」之一，為有關證據能力之規定，係屬於證據容許
    性之範疇。而被告之反對詰問權，雖屬憲法第8條第1項規定
    「非由法院依法定程序不得審問處罰」之正當法律程序所保
    障之基本人權及第16條所保障之基本訴訟權，不容任意剝奪
    。但詰問權係指訴訟上被告有在公判庭當面詰問證人，以求
    發現真實之權利，應認被告具有處分權，非不得由被告放棄
    對原供述人之反對詰問權。此與證據能力係指符合法律所規
    定之證據適格，而得成為證明犯罪事實存在與否之證據資格
    ，性質上並非相同。被告得以詰問證人，以被告或其辯護人
    在場為前提。上開得為證據之被告以外之人於審判外向法官
    所為之陳述，就本案被告而言，事實上均難期有於另案法官
    審判外行使反對詰問權之機會。故上開尚未經被告行使詰問
    權之被告以外之人於審判外向法官所為之陳述，應屬未經完
    足調查之證據，非謂無證據能力，不容許作為證據。否則，
    如被告以外之人於本案審判中所為之陳述，與其先前在另案
    法官審判外或檢察官偵查中所為之陳述不符時，既謂後者無
    證據能力，依同法第155條第2項規定，即應悉數摒除不用，
    僅能採取其於本案審判中之陳述作為判斷之依據，按之現行
    刑事訴訟法關於傳聞證據排除例外之規定，殊難謂為的論。
    於法院踐行詰問程序後，綜合該被告以外之人全部供述證據
    ，斟酌卷內其他調查之證據資料，本於經驗法則及論理法則
    ，作合理之比較而為取捨、判斷，此屬實質證據價值之自由
    判斷問題，要無所謂其證據價值自比審判外之陳述為高之可
    言（參照司法院大法官釋字第582 號解釋文、理由及最高法
    院95年度台上字第6675號判決意旨）。本件同案被告陳文昌
    於原審97年度訴字第732 號案件97年7月5日訊問時，係以證
    人之身分接受法官之訊問，其於訊問前，業經先行具結在案
    ，有其所書立之結文乙紙在卷可佐（見原審卷一第232 頁）
    ，被告及其辯護人辯稱同案被告陳文昌於原審時所為之陳述
    未經具結，無證據能力云云，顯屬無據。另同案被告程進瑞
    、陳美霞、陳燕惠、熊金香、無邱生、陳鏡元、林繼賢於原
    審法院審理時所為之供述，雖均未具結，依法本不得採為證
    據，但同案被告熊金香、陳美霞、陳燕惠、陳鏡元、林繼賢
    、程進瑞等人於原審97年度訴字第732 號案件審理時，均係
    以「被告身分」接受法官之訊問，已無適用證人具結陳述規
    定之可言。況本件被告由公訴人追加起訴，於原審法院審理
    期間屢傳不到，而於92年9月12日發布通緝，嗣於93年7 月2
    日為警緝獲，再經原審法院重新分案審理，則被告對於同案
    被告陳文昌、熊金香、陳美霞、陳燕惠、陳鏡元、林繼賢、
    程進瑞於等人於原審97年度訴字第732 號案件供述時，事實
    上難期被告有於該案件中行使反對詰問權之機會，揆諸上開
    說明，自無須經被告行使詰問權，始具證據能力，且本院斟
    酌卷內其他所調查之證據資料，認同案被告陳文昌、熊金香
    、陳美霞、陳燕惠、陳鏡元、林繼賢、程進瑞於等人於原審
    97年度訴字第732 號案件審理時之供述仍有證據能力，是被
    告及其辯護人指摘證人熊金香等人於原審97年度訴字第 732
    號案件審理時之供述未經具結及予被告詰問之機會而無證據
    能力云云，自均無足取。
貳、實體部分：
一、訊據被告甲○○固坦承自89年5 月1日至90年2月15日，在大
    時代三溫暖店擔任現場經理，管理現場、店務、人事，但矢
    口否認有妨害風化之犯行，並辯稱：伊確實係在三溫暖店任
    職，並擔任經理職務，伊任職時該三暖店沒有經營色情工作
    ，也不知道5、6樓有設置房間從事性情交易之行為。5、6樓
    的房間係檢察官搜索時，叫人從廁所牆壁敲開後才發現，再
    從6樓走下去5 樓才又發現5樓的房間，檢察官沒有搜索前，
    伊不知道有房間。檢察官第一次搜索時固然發現服務生蘇美
    娟、吳麗麗之身分證、皮包等物品，並在頂樓查獲女服務生
    王宜柔、林麗華，但伊不認識這些女服務生，所以這些證物
    均與伊無關，而檢察官第二次搜索時，伊已經離開三溫暖店
    ，所以之後的事情就不清楚了云云。
二、經查：
(一)
  被告甲○○於調查局詢問時及原審偵審時供稱：伊於89年 5
    月1日應徵進入三溫暖店工作，至90年2月15日離職，應徵時
    係由老闆陳鏡元面試，告訴伊每月薪資3 萬元，工作時間自
    下午5時至凌晨6時，工作內容負責人事出勤及硬體設備管理
    維護，該店除董事長陳鏡元外，尚有掛名老闆吳德勝、副總
    經理林繼賢、副理吳秋生、總會計陳美霞、會計陳燕惠及黑
    董程進瑞等人，陳鏡元係主要出資老闆，負責公司經營管理
    ，7 樓是他的辦公室，他每天都到店裡來洗三溫暖，順便看
    經營狀況如何，吳德勝只是掛名老闆，上班時很少遇到他，
    不清楚他在公司負責何項工作，吳秋生工作內容與伊類似，
    主要負責白天班，陳美霞是總會計，我們都叫她老闆娘，陳
    燕惠每天固定在早上8時及下午4時到櫃檯收帳，晚上則由洪
    金為來收帳，程進瑞就伊所知，是剛開幕不久時，店內大筆
    金額支出款由其經手，店內硬體設備也是由他本人與廠商接
    洽，三溫暖店進入正常運作後，他每天幾乎都在店內出入，
    隨時向陳鏡元報告店內大小事，算是總管。林繼賢係三溫暖
    、真好玩、真趣味三家店之副總經理，最早的時候薪水都是
    他發給員工的。應徵時陳鏡元並未告訴伊店內有經營色情媒
    介，係上班後才知道，三溫暖內設有密室，提供客人與小姐
    做性交易之場所，密室與三溫暖營業場所分開，性交易服務
    係由程進瑞與吳德勝之妻熊寶寶（熊金香）負責，熊金香會
    在三溫暖餐飲區遊走，主動與客人交談，招攬油壓從事性交
    易，客人若有性交易之意願即將客人帶離餐廳，走向通往隔
    壁棟通道，那是通往色情交易場所。陳文昌係客人性交易時
    負責開門即性交易時之門房。三溫暖之帳單上單價4,200元
    ，係性交易之價格。伊曾於警察臨檢時，帶警察到店後門查
    看，打開安全門就只有兩座電梯及一道鐵門，伊會向警察說
    鐵門不是我們的地方，警察就不會再查看，直到89年12月6
    日檢察官帶隊來搜索時，將該扇鐵門敲開，才知道色情交易
    的場所是由此門進入等語（見偵字5917號卷第14頁背面至第
    17 頁、第20頁、第24、25頁、第28頁、偵緝字第495號偵卷
    第4頁背面、偵緝字第496號卷第13頁、第25頁、原審卷三第
    111 至第115頁）。
  同案被告陳鏡元於原審時證稱：將三溫暖店交給林繼賢、吳
    德勝去經營處理，林繼賢是總帳房，洪金為有時晚上會代其
    妻陳燕惠收大時代店的帳等語（見原審卷一第260、261頁、
    原審卷二第25頁）。
  同案被告陳文昌於檢察官偵查中供稱：伊看三溫暖是有從事
    色情等語，於原審時證稱被告係經理管理員工等語。
  同案被告程進瑞於檢察官偵查中供稱：檢察官搜索時，現場
    所遺留皮包之蘇美娟、吳麗麗係從事性交易之女子，甲○○
    也知道有色情，一邊是三溫暖，一邊是色情，沒有分開收錢
    等語；於原審時證稱：三溫暖店有一本美顏師名冊，名冊上
    不論有無從事色情交易的小姐都在上面，不過做色情的小姐
    編號是從2 開頭，名冊在陳美霞那裡，三溫暖內重要資料、
    金錢等都由陳美霞保管。陳美霞、陳燕惠負責收錢、拆帳及
    記帳之人，吳秋生係三溫暖現場負責人，後來調到一樓真好
    玩機械遊樂場，陳燕惠每天至三溫暖櫃檯收錢交給陳美霞，
    洪金為晚上會幫陳燕惠收帳，有一次在7 樓辦公室看見陳美
    霞與陳燕惠在算錢，要拿錢都是向陳美霞拿，因聯絡不到陳
    鏡元。甲○○走後陳鏡元就叫伊負責發薪水，他們會將薪水
    袋裝好，由伊去發，有時係陳鏡元，有時係陳美霞，都是發
    薪水前一、二個小時叫伊去辦公室拿。該店於89年12 月7日
    （係6 日之誤）被檢察官搜索時，皮包掉在現場的小姐，就
    是店內從事性交易的小姐，到90年12月21日調查局再度搜索
    前，就幾乎都是做正常三溫暖生意，營業狀況不如前等語（
    原審卷一第100至102頁、第104頁、第106至110頁、第121頁
    ）。
  同案被熊金香於調查局調查供稱：三溫暖的實際負責人係陳
    鏡元，伊的工作是在三溫暖的餐廳招攬男客與小姐性交易，
    收費係小姐與公司對分等語，於檢察官偵查中供稱：伊有招
    攬客人從事性交易，交易金額為4,200元等語。
  同案被告陳燕惠於調查局調查時供稱：三溫暖係24小時營業
    ，伊都是每天上午8時、下午4時、晚上12時到店內向櫃檯會
    計收取款項，三溫暖從事媒介性交易是老闆陳鏡元的意思，
    三溫暖剛開幕時因密室尚未完工，所以約在89年8月才開始
    由熊金香負責在店裡招攬媒介色情性交易，三溫暖因有從事
    性交易行為，所以營收逐月增加等語。
  同案被告陳美霞於檢察官偵查中供稱：三溫暖被查之前就有
    色情，陳燕惠係伊要她去上班收錢的等語。
  證人蘇美娟於原審時證稱：伊至三溫暖店面試時，即有說明
    工作內容是作臉、護膚，交易要看油壓小姐的意願，可以跟
    客人作全套的，因時間太久了，費用如何算我忘記了等語（
    見原審卷一第194頁）。
  證人王宜柔於原審時證稱：三溫暖店有做色情交易情事等語
    （見原審卷一第210頁）。
  證人林麗華於原審時證稱：伊在三溫暖店的工作內容就是指
    油壓、護膚美容，也有作色情，伊係聽朋友說三溫暖店有做
    全套的工作機會，所以去應徵時就知道所要做的工作係從事
    色情性交易，就與王宜柔一起去，89年12 月6日警察來臨檢
    時，因為知道店裡有做色情，聽到有人喊警察來了所以才跑
    到頂樓等語（見原審卷一第190頁、第192頁、第216、217頁
    ）。
  臺灣板橋地方法院檢察署檢察官曾於89年12月6日晚間11 時
    30分許至翌日凌晨3 時20分許指揮臺北縣政府警察局督察室
    、保安隊、及中和分局南勢派出所員警搜索大時代三溫暖店
    時，發現該店多處設有監視器，經破壞鐵門進入5、6樓，發
    現分別設有16間與13 間房間，其中六樓第602、603、605、
    609、613號房間凌亂，有使用過跡象，人員已由暗門逃逸，
    於609室內查獲該店383號置物櫃鑰匙1支、未使用保險套1枚
    及潤滑劑2瓶，並於第517、613 號房內查獲女服務生蘇美娟
    、吳麗麗之身分證、駕照、皮包等物，並於頂樓樓梯間查獲
    女服務生林麗華、王宜柔二人之事實，有偵查卷附臺北縣政
    府警察局搜索扣押證明筆錄、扣押物品清單、現場照片等可
    稽（見偵字20359號卷二第17頁至第18頁）。
  綜合上情以觀，同案被告陳鏡元所出資經營之三溫暖確有設
    置密室從事性交易之行為，同案被告吳德勝僅係受同案被告
    陳鏡元僱用掛名登記之名義負責人，而同案被告陳美霞、陳
    燕惠係分別負責該店會計及收帳工作，同案被告洪金為間或
    替其妻陳燕惠收取晚班營收帳目，被告與同案被告程進瑞、
    吳秋生均係現場管理幹部，另同案被告熊金香則係負責在三
    溫暖餐飲區擔任帶檯經理，負責招攬並媒介男客與店內女服
    務生從事性交易行為，每次性交易之價格為4,200元，且經
    原審囑調查局承辦人員胡國華至三溫暖店實地拍攝現場狀況
    ，從三溫暖店六樓進入，由同案被告吳秋生導引調查站人員
    拍攝，6樓係三溫暖休息大廳、餐廳，從旁邊安全梯可上7
    樓，先係一間會議室，會議室旁係洗衣部，洗衣部內有一上
    鎖之門，經吳秋生持鑰匙開啟後，進入一間裝置有監視螢幕
    之辦公室，由該辦公室出來係另一電梯出入口，並經當庭播
    放勘驗該拍攝之錄影帶屬實，製有勘驗筆錄在卷（見原審卷
    二第30頁），並經本院勘驗扣案如附表三所示之三溫暖結帳
    單，其中確有4筆記載「美顏BD6節4,200元」及1筆記載為「
    美顏BD9節6,300元」，與被告及同案被告熊金香所供述性交
    易易費用為4,200元若合符節，足證三溫暖店確有從事媒介
    、容留女服務生與不特定之男客從事性交易，並以之為業。
    而被告擔任現場經理，屬現場管理幹部，其對於三溫暖媒介
    、容留女服務生與不特定之男客從事性交易，並以之為業，
    豈能諉為不知，是被告於本院審理時辯稱於檢察官查獲前不
    知該三溫暖有從事色情交易云云，無非飾卸之詞，不足採信
    。至證人王宜柔於本院上訴審時改稱：伊曾在臺北縣板橋市
    後火車的皇宮做過俗稱全套、半套之色情性交易，對有關於
    調查站供述其於大時代三溫暖店從事色情性交易乙情，均泛
    稱無印象或忘記云云（見本院上訴審卷一第187至189頁）；
    證人吳麗麗於本院上訴審時改稱：伊沒有在大時代三溫暖從
    事色情工作，調查局筆錄係調查員說裡面有從事色情，要伊
    配合他們，否則馬上要將伊羈押，伊才配合他們的訊問云云
    （同卷第212頁），證人蘇美娟於本院上訴審時改稱：伊與
    客人性交易之地點均在外面賓館，三溫暖並無提供性交易場
    所云云，均與上開證據不符，且與被告自承之情相悖，自均
    不足採為有利被告之證據。
(二)又刑法上所規定之常業犯，只須有賴某種犯罪為常業之意思
    而有事實之表現為已足，且並非必謂以之為唯一之生活事業
    ，是縱有其他職業，而仍恃該犯罪為生者亦無礙於常業犯之
    認定。本案中，同案被告陳鏡元出資開設三溫暖店，並在該
    址5、6樓分別設密室16間與13間房間，並設有監視器，且參
    酌同案被告陳燕惠於調查局調查時供稱三溫暖因有從事性交
    易行為，所以營收逐月增加等語，足見同案被告陳競元於出
    資開設三溫暖之初，即有使女子與他人為性交行為而媒介以
    營利為常業之意圖，且其經營之該三溫暖每月收入頗鉅，且
    設有監視器等，規模甚大，自有以經營該色情行業之意思，
    並有事實之表現，顯係以之為常業。
(三)再按共同正犯之意思聯絡，不限於事前有所協議，其於行為
    當時，基於相互之認識，以共同犯罪之意思參與者，亦無礙
    於共同正犯之成立，最高法院著有73年台上字第1886號判例
    可資參照，是以共同之行為決意不一定要在事先即行為前便
    已存在，行為當中始先後形成亦可。本案中，同案被告陳鏡
    元出資開設三溫暖店，並推由同案被告吳德勝擔任名義負責
    人，同案被告陳美霞擔任總會計，同案被告林繼賢擔任副總
    經理，同案被告陳燕惠負責收帳、登帳、出納工作，同案被
    告陳燕惠之夫洪金為負責夜間收帳，同案被告程進瑞擔任總
    務，負責發放薪水工作並在6樓施作密室、面試從事色情女
    子，同案被告程吳秋生擔任副理，同案被告程熊金香擔任櫃
    檯經理，負責管理大時代店色情從業女子，並媒介色情工作
    ，及同案被告程陳文昌擔任櫃檯收帳，而被告以月薪3萬元
    受僱於該三溫暖擔任經理，負責現場管理，其對於該三溫暖
    於5、6樓密室完成後即由同案被告熊金香負責在三溫暖餐飲
    區招攬並媒介不特定男客與店內女服務從事性交易，自難諉
    以不知，雖被告與同案被告陳競元等人間事前未有協議，但
    依客觀之情況，渠等間就該三溫暖店媒介、容留店內女服務
    生與不特定男客從事性交易並以之為常業一事，已有相互之
    認識，揆諸上開最高法院判例意旨，被告與同案被告陳鏡元
    等人，亦有犯意聯絡，自應成立共同正犯。是被告選任之辯
    護人被告辯稱：被告與同案被告陳鏡元等人並無犯意聯絡及
    行為分擔云云，被告辯稱：檢察官查獲證人蘇美娟、娟、吳
    麗麗之身分證、皮包等物品，並在頂樓查獲證人王宜柔、林
    麗華，但伊不認識這些女服務生，所以這些證物均與伊無關
    云云，均係卸責之詞，委無足取。
(四)其他事實之判斷：
  被告於調查局時供稱：公司帳單列A餐單價4,200應是全套服
    務，包括餐費及性交易云云，另同案被告程進瑞於原審時供
    稱：全套收4,200 元，與小姐五五分帳，全套包含吃飯、洗
    澡、性行為云云，但經本院勘驗扣案之三溫暖結帳單，並無
    A餐之記載，且其中單筆消費記載4,200元之單據中，另有記
    載浴資及餐費等情，見本院卷附之結帳單明細，足認被告所
    供帳單列A餐單價4,200應是全套服務云云及被告與同案被告
    程進瑞所供性交易之費用4,200 元包含餐費、浴資，均與事
    實不符，自不足採為認定事實之基礎。
  又同案被告陳燕惠於調查局調查時先供稱三溫暖剛開幕時因
    密室尚未完工，約在89年7 月間開始由熊金香負責在店裡招
    攬媒介色情交易等語，旋改稱89年8月至12月間因陳鏡元從
    事媒介性交易，所以營收逐月增加等語，是依同案被告陳燕
    惠上開就三溫暖開始媒介色情交易之時間之供述不甚確定，
    然就三溫暖有容留、媒介性交易之主要事實所供並無參差，
    本院依罪疑唯輕原則，認三溫暖係自89年8間開始容留、媒
    介性交易，而被告亦係自89年8月間開始參與犯行。
(五)綜上，被告所辯並不足採，本件事證明確，被告之犯行，堪
    予認定。
三、新舊法比較：
(一)按94年1月7日修正公布，95年7 月1日施行之修正後刑法第2
    條第1 項規定：「行為後法律有變更者，適用行為時之法律
    。但行為後之法律有利於行為人者，適用最有利於行為人之
    法律。」。
(二)被告行為後，刑法第28條關於共犯之規定，亦有修正，修正
    前規定：二人以上共同實施犯罪之行為者，皆為共犯，修正
    後規定：二人以上共同實行犯罪之行為者，皆為共犯，雖「
    實施」一語包括陰謀、預備、著手、實行，範圍較大，惟對
    於本件犯罪事實並無較為有利被告。
(三)又依新增刑法施行法第1條之1規定，中華民國94年1月7日刑
    法修正施行後，刑法分則編所定罰金之貨幣單位為新台幣；
    94年1月7日刑法修正時，刑法分則編未修正之條文定有罰金
    者，自94年1月7日刑法修正後，就其所定數額提高為30倍，
    但72年6 月26日至94年1月7日新增或修正之條文，就其所定
    數額提高為3倍。而被告行為後，刑法第33條第5款業於民國
    94年1月7日修正公布，並於95年7月1日施行，修正前刑法第
    33條第5款有關刑法法定刑中罰金刑部分為銀元1元以上（即
    新台幣3元以上），修正後刑法第33條第5款有關法定刑罰金
    部分規定為新台幣1,000 元以上，故對於本件被告所犯行為
    時刑法第231條第2項，其法定刑中罰金之部分，應均依被告
    行為時刑法第33條第5款規定較有利於被告。
(四)被告有如事實欄一所載之犯行及執行情形，有本院被告前案
    紀錄表一份附卷可稽，其於5 年內再故意犯本件有期徒刑以
    上之罪，不論依修正前之刑法第47條，或修正後之刑法第47
    條第1 項之規定，均構成累犯，對被告而言並無有利或不利
    之情形，自不生新舊法比較之問題。
(五)被告行為時刑法第231條第1 項及第2項有關常業犯之規定，
    於94年2 月2日修正公布時，將其中第2項之常業犯刪除，且
    同法第56條有關連續犯之規定亦同時修正刪除，因其將常業
    犯及連續犯刪除後，應分論併罰，經比較新舊法之結果，自
    應以94年2月2日修正公布前之刑法第231條第2項之規定，對
    被告等最為有利。
(六)再被告行為後刑法第57條、第58條等規定，亦經修正，惟此
    為法院就刑之裁量及加減審認標準見解之明文化，非屬法律
    之變更。
(七)是本件經綜合被告全部罪刑之結果而為比較，被告行為後之
    刑法第28條、第35條第5款、第47條、第231條第1項、第2項
    之規定，並不較有利於被告，本件應適用被告行為時刑法第
    28條、第33條第5款、第47條、第231條第1項、第2項第之規
    定論處。
四、本件被告受同案被告陳鏡元僱用，在大時代三溫暖店擔任經
    理，負責三溫暖人事及現場管理工作，該三溫暖店媒介進而
    容留女性服務生與男客從事性交易，並以之為業，甲○○雖
    非直接媒介女服務生與男客從事性交易之人，但其既負責管
    理現場，而該店確實有容留女服務生與男客從事性交易情事
    。核其所為，係犯修正前刑法第231條第2項之意圖使女子與
    他人為性交而媒介、容留以營利為常業罪。被告與同案被告
    陳鏡元等人媒介之低度行為，應為其後進一步容留之高度行
    為所吸收，不再論以媒介罪。被告與同案被告陳鏡元、吳德
    勝、陳美霞、林繼賢、陳燕惠、程進瑞、吳秋生、熊金香、
    陳文昌、洪金為等人間有犯意之聯絡與行為之分擔，為共同
    正犯。被告有如事實欄一所載之犯行及執行情形，有本院被
    告前案紀錄表一份附卷可稽，其於5年內再故意犯本件有期
    徒刑以以上之本罪，為累犯，應依被告行為時刑第47條加重
    其刑。末查，被告之犯罪時間，在96年4月24日以前，所犯
    合於中華民國九十六年罪犯減刑條例所規定之減刑條件，應
    依上開條例第2條第1項第3款之規定，減輕其刑2分之1。
五、原審因予論罪科刑，固非無見。惟查：（一）原判決認同案
    被陳鏡元所開設之三溫暖店媒介並進而容留女子與他人為性
    交，每次代價為4,200元，包含浴資及餐費，但經本院勘驗
    扣案之三溫暖結帳單，其中單筆消費記載4,200元之單據中
    ，另有記載浴資及餐費等情，足認性交易之價格4,200並不
    包含餐費及浴資，原審認定事實即有違誤。（二）同案被陳
    鏡元所開設之三溫暖店媒介並進而容留女子與他人為性交之
    行為，媒介之低度行為應為容留之高度行為所吸收，不再論
    以媒介罪，原審誤為應從情節較重之意圖使女子與他人為性
    交之行為而容留以營利為常業罪論科，亦有未洽。（三）被
    告行為後，立法院於96年6月15日三讀通過中華民國九十六
    年罪犯減刑條例，於同年7月4日總統公布，並於同年7月16
    日施行，而被告犯罪時間在96年4月24日以前，所犯之罪符
    合上開減刑條例之減刑條件，應依上開罪犯減刑條例第2條
    第3項之規定，減輕其刑2分之1，乃原審未及適用中華民國
    九十六年罪犯減刑條例，亦有不合。被告上訴意旨否認犯行
    ，指摘原判決不當，固無理由，惟原判決此部分既有可議，
    自應將此部分撤銷改判。爰審酌被告甲○○受同案被告陳鏡
    元僱用，在經營色情性交易之大時  代三溫暖店擔任經理，
    負責三溫暖人事及現場管理員，其犯罪之動機、目的、手段
    、所生危害、及犯罪後之態度等一切情狀，量處有期徒刑1
    年2月，再依中華民國九十六年罪犯減刑條例減為有期徒刑7
    月。至扣案如附表一至五所示之物，雖係與三溫暖店相關之
    物，惟尚非該店所涉媒介、容留女服務生與不特定男客性交
    易犯罪所用之物，爰不併予宣告沒收。
據上論斷，應依刑事訴訟法第369條第1項前段、第364條、第299
條第1項前段，被告行為後刑法第2條第1 項前段，被告行為時刑
法第28條、第231條第2項、第47條，中華民國九十六年罪犯減刑
條例第2條第1項第3款、第7條、第9條，判決如主文。
本案經檢察官黃柏齡到庭執行職務。
中    華    民    國    98    年    4     月    30    日
                  刑事第十九庭審判長法  官  黃金富
                                    法  官  高明哲
                                    法  官  魏新國
以上正本證明與原本無異。
如不服本判決，應於收受送達後10日內向本院提出上訴書狀，其
未敘述上訴之理由者並得於提起上訴後10日內向本院補提理由書
（均須按他造當事人之人數附繕本）「切勿逕送上級法院」。
                                     書記官  廖素花
中    華    民    國    98    年    4     月    30    日
附錄：本案論罪科刑法條全文
94年2月2日修正公布前之中華民國刑法第231條（圖利使人為性
交或猥褻罪）意圖使男女與他人為性交或猥褻之行為，而引誘、
容留或媒介以營利者，處五年以下有期徒刑，得併科十萬元以下
罰金。以詐術犯之者，亦同。
以犯前項之罪為常業者，處一年以上七年以下有期徒刑，得併科
三十萬元以下罰金。
公務員包庇他人犯前二項之罪者，依各該項之規定加重其刑至二
分之一。
意圖使男女與他人為性交或猥褻之行為，而引誘、容留或媒介以
營利者，處5年以下有期徒刑，得併科10萬元以下罰金。以詐術
犯之者，亦同。
公務員包庇他人犯前項之罪者，依前項之規定加重其刑至二分之
一。
附表一
┌──┬────────┬─────┬───────┐
│編號│   名    稱     │ 數    量 │  備    攷    │
├──┼────────┼─────┼───────┤
│ 一 │名片電話速見簿  │  一本    │              │
├──┼────────┼─────┼───────┤
│ 二 │在職員工名冊資料│  八張    │              │
├──┼────────┼─────┼───────┤
│ 三 │筆記本          │  一本    │浴資券銷售紀錄│
├──┼────────┼─────┼───────┤
│ 四 │筆記本          │  一本    │幹部交接簿    │
└──┴────────┴─────┴───────┘
附表二
┌──┬────────┬───────┬───────┐
│編號│   名    稱     │ 數    量     │   備    攷   │
├──┼────────┼───────┼───────┤
│ 一 │大時代三溫暖店  │              │              │
│    │美容師業績統計表│ 七頁         │              │
├──┼────────┼───────┼───────┤
│    │大時代三溫暖店  │              │              │
│ 二 │客人鑰匙號碼及  │ 一冊         │              │
│    │進出時間紀錄    │              │              │
├──┼────────┼───────┼───────┤
│ 三 │大時代三溫暖店  │ 十張         │              │
│    │貴賓券          │              │              │
├──┼────────┼───────┼───────┤
│ 四 │大時代三溫暖店  │ 一冊         │              │
│    │人事資料卡      │              │              │
├──┼────────┼───────┼───────┤
│ 五 │大時代三溫暖店  │ 三十一頁     │              │
│    │員工薪資清冊    │              │              │
├──┼────────┼───────┼───────┤
│ 六 │大時代三溫暖店  │              │              │
│    │勞工保險卡      │ 十六份       │              │
├──┼────────┼───────┼───────┤
│    │大時代三溫暖店  │ ＩＣ卡二枚   │              │
│ 七 │ＩＣ卡及開洗分  │ 使用手冊一份 │              │
│    │系統使用手冊    │              │              │
├──┼────────┼───────┼───────┤
│ 八 │大時代三溫暖店  │              │              │
│    │ＩＣ卡          │ 六枚         │              │
├──┼────────┼───────┼───────┤
│ 九 │大時代三溫暖店  │              │              │
│    │各區領料單      │ 二冊         │              │
├──┼────────┼───────┼───────┤
│ 十 │信用卡簽帳單    │ 一冊         │              │
├──┼────────┼───────┼───────┤
│十一│大時代三溫暖店  │              │              │
│    │交易紀錄        │ 六頁         │              │
├──┼────────┼───────┼───────┤
│十二│雜記            │ 十四頁       │              │
├──┼────────┼───────┼───────┤
│    │請款單、估價單  │              │              │
│十三│、送修單、對帳  │ 十九頁       │              │
│    │單等            │              │              │
├──┼────────┼───────┼───────┤
│    │銷貨單、估價單  │ 十八頁       │              │
│十四│、統一發票、電  │              │              │
│    │話號碼等        │              │              │
├──┼────────┼───────┼───────┤
│    │大時代三溫暖店  │              │              │
│十五│消防安全設備檢  │ 一份         │              │
│    │修申報委託合約  │              │              │
│    │書              │              │              │
├──┼────────┼───────┼───────┤
│十六│記事本          │ 二本         │              │
├──┼────────┼───────┼───────┤
│十七│名片及電話卡    │ 各一張       │              │
└──┴────────┴───────┴───────┘
附表三
┌──┬─────────┬────┬──────┐
│編號│   名      稱     │ 數  量 │  備    攷  │
├──┼─────────┼────┼──────┤
│ 一 │櫃檯日報表        │  六頁  │            │
├──┼─────────┼────┼──────┤
│ 二 │三溫暖帳單        │  四本  │            │
└──┴─────────┴────┴──────┘
附表四
┌──┬─────────┬────┬───────────┐
│編號│   名      稱     │ 數  量 │    備        攷      │
├──┼─────────┼────┼───────────┤
│ 一 │林繼賢手書便條雜記│ 十三張 │                      │
├──┼─────────┼────┼───────────┤
│ 二 │林繼賢手書雜記本  │ 一本   │                      │
├──┼─────────┼────┼───────────┤
│ 三 │大時代三溫暖店帳單│ 六頁   │背面有林繼賢手書雜記  │
├──┼─────────┼────┼───────────┤
│ 四 │林繼賢中和地區農會│ 二本   │                      │
│    │存摺              │        │                      │
├──┼─────────┼────┼───────────┤
│ 五 │陳麗凰存摺        │ 八本   │                      │
└──┴─────────┴────┴───────────┘
附表五
┌──┬───────────┬──────┬───────┐
│編號│   名      稱         │  數   量   │  備    攷    │
├──┼───────────┼──────┼───────┤
│ 一 │新宿遊樂場工程承攬設備│            │              │
│    │合約書                │ 乙份       │              │
├──┼───────────┼──────┼───────┤
│ 二 │世華商業銀行空白支票  │ 六十九張   │票號CN0000000 │
│    │                      │            │至CN0000000   │
├──┼───────────┼──────┼───────┤
│ 三 │世華商業銀行支票對帳單│ 一紙       │              │
├──┼───────────┼──────┼───────┤
│ 四 │地價稅、電費收據影本  │ 十紙       │              │
├──┼───────────┼──────┼───────┤
│ 五 │日曆與期票登記簿      │ 一本       │              │
├──┼───────────┼──────┼───────┤
│ 六 │電話簿                │ 一本       │              │
├──┼───────────┼──────┼───────┤
│ 七 │筆記簿                │ 一本       │              │
├──┼───────────┼──────┼───────┤
│ 八 │聯合信用卡處理中心帳單│ 一紙       │              │
│    │調閱明細表與大時代三溫│            │              │
│    │暖店客人簽帳單        │            │              │
├──┼───────────┼──────┼───────┤
│ 九 │大時代三溫暖店薪資    │            │              │
│    │明細表（空白）        │ 一紙       │              │
└──┴───────────┴──────┴───────┘


司法院資訊處製作；財團法人民間司法改革基金會備份。
